---
title: "mi primer Rmarkdown"
author: "cristina calderon"
date: "`r Sys.Date()`"
output:
  word_document: default
  html_document: default
---

```{r setup, include=FALSE}
knitr::opts_chunk$set(echo = TRUE)
library(DT)
```

# Introduccion 

En este archivo aprendemos como utilizar Rmarkdown para compilar paginas web o documentos. 

## Ejemplo de codigo 1

vamos a estimar una aproximacion del numero $e$ con la siguiente expresion:

$$e\approx \lim_{n\rightarrow\infty} VA\cdot\left(1+\frac{1}{n}\right)^n$$

este texto **va en negritas** y en *italica*.

este es un ejemplo de [vinculo GOOGLE](https://.google.com)

##Aproximacion del numero $e$ de forma numerica 

En el siguiente fragmento, se aproxima el numero $e$ con 1 a 100,000 periodo de recomposicion ($n$) en 1 año de un prestamo de un peso al 100\% anualizado 

```{r tabla1}
#creamos el objeto con un valor de 1: 
VA=1
#tasa actualizada de rendimiento
i=1
#periodos de recomposicion deseados: 
nTotal=1000
t=1:nTotal
#tabla de saslida
tablanumeroe=data.frame(
                        t=t,
                        VF=VA*((1+(i/t))^t)
                        )
datatable(tablanumeroe)


```
el siguiente codigo no se vera pero si el resultado de los calculos o graficas generados en el mismo:

```{r figura1, echo=FALSE}
# Ahora grafico los valores de la tabla del numero e:

plot(x=tablanumeroe$t,y=tablanumeroe$VF,type="l",
    col="blue")

```


